【裁判字號】    89,訴,1807
【裁判日期】    890908
【裁判案由】    損害賠償
【裁判全文】
臺灣臺北地方法院民事判決  八十九年度訴字第一八○七號
    原      告  甲○○
    被      告  乙○○
    訴訟代理人  蔡鎮隆律師
右當事人間請求清償債務事件，本院判決如左：
    主    文
原告之訴駁回。
訴訟費用由原告負擔。
    事    實
甲、原告方面：
  一聲明：
    (一)被告應給付原告新台幣（下同）三百四十一萬五千一百元，及自起訴狀繕本送
      達翌日起至清償日止，按年息百分之五計算之利息。
    (二)訴訟費用由被告負擔。
  二陳述：
    (一)被告於民國八十六年一月間，以新加坡有一國際會議為由，邀請原告至新加坡
      見面，原告信以為真，於同年二月五日單身前往新加坡與被告會合，隨後又同
      往印尼旅遊。二月八日傍晚五時許，原告在兩人下榻旅館被告之房間內喝下一
      杯白開水，隨即不省人事，翌日醒轉時，赫然發現兩人同床共枕且均未著衣物
      ，被告顯係以在開水中下藥之方式，使原告無法抗拒，而在意識不清之狀況下
      與之發生性關係。核被告所為，不法侵害原告之身體及名譽，爰依據民法第一
      百八十四條第一項前段規定，訴請被告賠償原告所受之損害。
    (二)原告請求賠償之項目及金額如下（請求期間均自八十六年八月一日起至起訴日
      止，共計三十四點五個月）：
      1.發生此事後，造成原告精神上莫大痛苦，夜裡不能成眠，更因精神恍惚無法
        繼續工作，爰請求被告應賠償侵害原告名譽及身體之精神慰藉金一百萬元。
      2.原告於八十六年七月底離職，離職前每月收入為六萬元，合計被告應賠償原
        告喪失工作減少之收入二百零七萬元（60000×34.5＝0000000）。
      3.原告因被告之侵權行為而增加之生活費用：
        每月之安泰人壽保險費用為六千二百二十一元，合計為二十一萬四千六百
          二十五元（6221×34.5＝214624.5）。
        每月之電話費用平均為二千八百元，合計為九萬六千六百元（2800×34.5
          ＝96600）。
        每月之自來水費用平均為二百一十八元，合計為七千五百二十一元（218
          ×34.5＝7521）。
        每月之電費平均為三百四十元，合計為一萬一千七百三十元（340×34.5
          ＝11730）。
        每月之瓦斯費平均為一百五十一元，合計為五千二百一十元（151×34.5
          ＝5209.5）。
        每月之健保費用為六百零四元，合計為二萬零八百三十八元（604×34.5
          ＝20838）。
        原告自八十六年六月起至起訴日止，共住院三次合計支出醫療費用四千六
          百七十元（3331＋1339＝4670）。
        原告於八十六年二月五日被被告假借國際會議名目騙邀前往新加坡與印尼
          ，共支出機票費用四萬零六百元。
      4.綜上，被告共應賠償原告三百四十七萬一千七百九十四元（0000000＋
        0000000＋214625＋96600＋7521＋11730＋5210＋20838＋4670＋40600＝
        0000000 ），爰請求被告給付三百四十一萬五千一百元並加計法定利息。
  三證據：提出教育部政風處科長信函、公務員懲戒委員會議決書、台北榮民總醫院
          診斷證明書、勞工保險退保申報表、全民健康保險卡、全民健保保險費繳
          款單、各類所得扣繳暨免扣繳憑單、郵局存摺節本及遠東國際商業銀行存
          摺影本各一份、台灣省立新竹醫院住院收據三紙、機票二紙、美國安泰人
          壽續保保險費送金單二紙、中華電信轉帳代繳電信費收據六紙為證。
乙、被告方面：
  一聲明：如主文所示。
  二陳述：
    (一)被告確曾於八十六年二月初應原告之邀同赴新加坡、印尼旅遊，並於八十六年
      二月八日於兩情相悅之情況下與之發生性關係，然事實並非如原告所稱係被告
      有計畫騙原告至海外誘姦云云，被告並無故意侵害原告權利之情事，依法自不
      負損害賠償之責。
    (二)又依原告所稱，雙方發生性關係之時間係八十六年二月八日，迄今已逾三年，
      已罹於侵權行為損害賠償請求權之二年時效，被告依法主張時效抗辯。
    理    由
一原告起訴主張：被告於八十六年二月八日於印尼誘姦原告得逞，顯係故意不法侵害
  原告之身體及名譽，原告因此受有精神上痛苦、喪失工作收入、增加各項生活上支
  出等損害，爰依據民法第一百八十四條第一項前段規定，請求被告賠償原告所受損
  害計三百四十一萬五千一百元並加計法定利息等語。被告則以確實於當日與原告發
  生性關係，但係出於兩情相悅，並非誘姦，被告並未不法侵害原告權利；又事發迄
  今已逾三年，被告依法主張時效抗辯等語置辯。
二按因侵權行為所生之損害賠償請求權，自請求權人知有損害及賠償義務人時起，二
  年間不行使而消滅，民法第一百九十七條第一項前段定有明文。本件縱認原告之主
  張屬實，被告確有侵害原告權利之情事，然自原告主張之事實，其乃於八十六年二
  月九日即知受有損害及賠償義務人，遲至八十九年四月十四日方提起本件訴訟（有
  起訴狀上本院收文戳可稽），已罹於侵權行為損害賠償請求權之消滅時效，被告提
  出時效抗辯，自為有據，原告訴請賠償損害，即不應准許。
三次按，民事訴訟如係由原告主張權利者，應先由原告負舉證之責，若原告先不能舉
  證，以證實自己主張之事實為真實，則被告就其抗辯事實即令不能舉證，或其所舉
  證據尚有疵累，亦應駁回原告之請求，最高法院著有十七年上字第九一七號判例可
  資參照。
四經查：原告主張因遭被告誘姦，致身體及名譽受損云云，業據被告堅詞否認，原告
  復始終無法證明被告確有在開水中下藥致原告昏迷而誘姦得逞之行為，僅就兩造確
  曾於八十六年二月八日發生性關係之事實，尚無法認定被告有故意不法侵害原告權
  利之情事，從而，原告依據侵權行為之法律關係訴請被告賠償，於法並無所據，不
  應准許。
五兩造其餘攻擊防禦方法及舉證，與判決基礎不生影響，爰不一一論述，併此敘明。
據上論結，本件原告之訴為無理由，依民事訴訟法第七十八條，判決如主文。
中      華      民      國    八十九    年      九      月      八      日
                                            民事第二庭審判長法官  吳光釗
                                                            法官  黃書苑
                                                            法官  陳婷玉
右為正本係照原本作成
如對本判決上訴，須於判決送達後廿日內向本院提出上訴狀
中      華      民      國    八十九    年      九      月       八     日
                                                      法院書記官  王  儀


司法院資訊處製作；財團法人民間司法改革基金會備份。
